臺灣嘉義地方法院刑事判決　　　　　　　 99年度訴字第719號
公　訴　人　臺灣嘉義地方法院檢察署檢察官
被　　　告　王政傑
選任辯護人　劉炯意律師
上列被告因違反毒品危害防制條例案件，經檢察官提起公訴（98
年度偵字第7317號、第8883號），本院判決如下：
    主  文
王政傑犯如附表所示之罪，各處如附表所示之刑，應執行有期徒
刑貳拾參年；扣案之0000000000號行動電話壹支及上
開門號之SIM卡壹枚，均沒收；未扣案之0000000000
號、0000000000號行動電話貳支及上開門號SIM卡貳
枚，均沒收，如全部或一部不能沒收時，追徵其價額；未扣案之
販賣第一級毒品所得共計新臺幣伍萬捌仟元，沒收之，如全部或
一部不能沒收時，以其財產抵償之。扣案之第一級毒品海洛因貳
包（驗餘淨重合計壹點捌肆公克），沒收銷燬之；包裝前開第一
級毒品海洛因之包裝袋貳只，均沒收。
    犯 罪 事 實
一、王政傑（綽號「王傑」）前因施用毒品案件，經本院以94年
    度訴字第609號判決，判處有期徒刑8月、6月，定應執行有
    期徒刑1年確定；又因施用毒品案件，再經本院以95年度訴
    字第476號判決，判處有期徒刑8月、6月，定應執行有期徒
    刑1年確定，經減刑並定應執行有期徒刑6月確定，兩罪接續
    執行，於民國96年7月30日易科罰金執行完畢。其明知海洛
    因為毒品危害防制條例第2條第2項第1款所規定之第一級毒
    品，不得販賣、轉讓或持有，竟基於販賣第一級毒品以營利
    、轉讓第一級毒品之犯意，以其所有使用之門號0000-00000
    0、0000-000000、0000-000000號行動電話為對外聯絡工具
    ，並於如附表所示之時間及地點，將海洛因以如附表所示之
    方式，售予王鈺翔5次（98年5月26日該次除外）、售予劉旭
    崇及陳建龍各1次、售予王韋勝7次、售予余元正2次、另於
    附表編號3所示時、地售予黃榮宏1次，因王政傑邀同黃榮宏
    同至台中取貨，為黃榮宏所拒，致未能取得海洛因而未遂。
    王政傑另基於與友人王鈺翔之情誼，而萌生轉讓第一級毒品
    之犯意，於98年5月26日於嘉義縣水上鄉某處，將施用1次數
    量之海洛因無償交予王鈺翔施用（確實轉讓之總數量不詳，
    卷存資料並無已逾10公克之證明），以此方式而無償轉讓之
    。嗣經警對王政傑所使用之上開行動電話門號實施通訊監察
    ，而查獲上情，並扣得海洛因2包及甲基安非他命1包及行動
    電話4支（含0000-000000號、0000-000000號、0000-000000
    號、0000-000000號及0000000000號等SIM卡）。
二、案經台中縣警察局霧峰分局報請臺灣嘉義地方法院檢察署檢
    察官偵查後起訴。
    理  由
一、本件審理範圍之說明
    檢察官雖於補充理由書中減縮或更正起訴書所載之犯罪事實
    ，惟按檢察官代表國家提起公訴，依檢察一體原則，到庭實
    行公訴之檢察官如發現起訴書認事用法有明顯錯誤，固得本
    於自己確信之法律見解，於論告時變更起訴之法條，或另為
    其他適當之主張。然刑事訴訟之審判，係採彈劾主義，亦即
    不告不理原則，法院對於被告之行為，應受審判之對象（範
    圍），乃指起訴書（或自訴狀）所記載之被告「犯罪事實」
    （包括與之有連續犯、想像競合犯、牽連犯等具有同一案件
    關係之犯罪事實）而言。起訴係一種訴訟上之請求，犯罪已
    經起訴，產生訴訟繫屬及訴訟關係，法院即有審判之權利及
    義務。是以若起訴書犯罪事實欄內，對此項行為已予以記載
    ，即為法院應予審判之對象。審判之事實範圍，既以起訴之
    事實（包括擴張之事實）為範圍，如事實已經起訴而未予裁
    判，自屬違背法令，此觀刑事訴訟法第379條第12款規定自
    明。訴經提起後，於符合同法第265條之規定，固許檢察官
    得為訴之追加，但仍以舊訴之存在為前提；必要時，檢察官
    亦得依同法第269條規定，以「撤回書」敘述理由請求撤回
    起訴；惟單一案件之事實，僅就一部分事實撤回起訴，基於
    審判不可分之關係，並不生撤回效力，而犯罪事實之一部減
    縮（即起訴事實大於判決事實），應分別情形於理由內為說
    明，刑事訴訟法對此尚無所謂擬制撤回起訴之規定。又本法
    亦無如民事訴訟法設有訴之變更之規定，得許檢察官就其所
    起訴之被告或犯罪事實加以變更，其聲請變更，除係具有另
    一訴訟之情形，應分別辦理外，並不生訴訟法上之效力，法
    院自不受其拘束。司法審判實務中，到庭實行公訴之檢察官
    於其提出之「論告書」或於言詞辯論時所為之主張或陳述，
    常有與起訴書所載犯罪事實不盡相同之情形。於此，應先究
    明其論告時之所述，究屬訴之追加、撤回或變更範疇，抑或
    原本係屬於起訴效力所及之他部事實之擴張、或起訴事實之
    一部減縮，而異其處理方式（如屬後者事實之擴張、減縮，
    應僅在促使法院之注意，非屬訴訟上之請求）。除撤回起訴
    已生效力，其訴訟關係已不存在，法院無從加以裁判外，其
    他各種情形，法院自不得僅就檢察官論告時所陳述或主張之
    事實為裁判，而置原起訴事實於不顧（最高法院95年度台上
    字第2633號、第4671號、第6646號、96年度台上字第585號
    判決要旨參照）。從而，檢察官提出補充理由書對於原起訴
    書所載範圍為減縮之主張或更正犯罪事實，應僅係促使本院
    之注意，及檢辯雙方就攻擊防禦之說明與特定，而非屬訴訟
    上之請求，本院自仍應受原起訴範圍之限制，予以審理，合
    先敘明。
二、證據能力之說明
  (一)按被告以外之人於偵查中向檢察官所為陳述，除顯有不可
    信之情況者外，得為證據，刑事訴訟法第159條之1第2項定
    有明文。偵查中對被告以外之人（包括證人、鑑定人、告訴
    人、被害人及共同被告等）所為之偵查筆錄，或被告以外之
    人向檢察官所提之書面陳述，性質上均屬傳聞證據，惟現階
    段刑事訴訟法規定檢察官代表國家偵查犯罪、實行公訴，依
    法其有訊問被告、證人及鑑定人之權，證人、鑑定人且須具
    結，而實務運作時，檢察官偵查中向被告以外之人所取得之
    陳述，原則上均能遵守法律規定，不致違法取供，其可信度
    極高，因之被告以外之人於偵查中已具結而為證述，除反對
    該項證述得具有證據能力之一方，已釋明「顯有不可信之情
    況」之理由外，不宜遽指該證人於偵查中之陳述不具證據能
    力。查證人即購買毒品者林書全、王鈺翔、劉旭崇、黃榮宏
    、王韋勝、陳建龍、余元正、陳守義於偵查中之供述，已依
    法具結，且無任何顯不可信之情況，於本院審理時均已到場
    接受交互詰問，並由被告行使對質詰問權，已完足調查之程
    序，依前開規定，上開證人在檢察官前所為證述，自得作為
    本案證據使用。被告之辯護人主張上開證人偵查中向檢察官
    所為之陳述屬傳聞證據而無證據能力，尚有未合。
  (二)被告以外之人於檢察事務官、司法警察官或司法警察調查中
    所為之陳述，與審判中不符時，其先前之陳述具有較可信之
    特別情況，且為證明犯罪事實存否所必要者，得為證據，此
    觀刑事訴訟法第159條之2規定甚明。證人林書全、王鈺翔、
    劉旭崇固均於本院審理中證稱彼等於製作警詢筆錄時，司法
    警察要求彼等配合，並表示有通聯紀錄要求彼等指證被告云
    云，證人陳守義表示其在製作警詢筆錄時有吃藥云云，然查
    各該證人於歷次製作警詢筆錄後，分別又於檢察官訊問時，
    亦為與警詢中一致之供陳，並無任何保留性陳述，僅係因交
    易或轉讓多次無法具體詳細說明，均未就上開警詢筆錄係經
    警不正訊問或利誘等節提出抗辯，且該時偵訊主體已自「司
    法警察」更易為「檢察官」，且該偵查訊問筆錄於警詢筆錄
    製作後翌日或已逾數日後始行製作，又係被告經移送至檢察
    署而在不同地點始為之，足認製作上開偵查筆錄當時之外部
    環境顯已改變，縱使其主觀上認知有受到其所謂「不正方法
    」之影響，亦應已減褪，難謂上情仍足以影響其後不利被告
    供述之任意性，則其所辯不正訊問一情是否屬實已值存疑。
    另參酌本件業經就被告持用之前開行動電話及證人王鈺翔所
    使用之0000-000000號行動電話實施通訊監察，依該通訊監
    察所得之內容（詳後述），司法警察於調查前，雖然尚無從
    參酌證人供述而認定被告與通話之對象等人確係已著手開始
    進行買賣毒品行為之具體事實，惟稽之被告與他人之通話內
    容實已有為交易毒品既遂或未遂，或轉讓毒品之高度嫌疑，
    顯已有啟人疑竇之軌跡，綜上各情已足令警方有相當懷疑被
    告涉嫌販賣毒品，足見即便有如證人翻異前供所辯，亦屬偵
    辦員警在握有其現有之證據下，勸誘證人配合調查作為據實
    陳述，而實施之辦案手段，核與不正訊問等節尚屬有間。足
    見證人等人前於警詢及偵查中所證，並無受到外界不當干擾
    或壓制其自由意志，而經本院以自由證明之心證程度判斷，
    難認司法警察並未持有任何跡證，卻利誘彼等憑空配合司法
    警察辦案指證被告，而有以詐欺、脅迫或其他不正方法取得
    彼等證述之嫌。揆諸前說開明，證人林書全、王鈺翔、劉旭
    崇、陳守義、陳建龍警詢筆錄均有證據能力。另被告及其辯
    護人否認證人黃榮宏、王韋勝警詢筆錄之證據能力，查該部
    分筆錄之內容與該名證人審判時所述相符，依最佳證據之原
    則，採認審理所言即為已足，因之無證據能力，應予排除。
  (三)按被告以外之人於審判外之陳述，經當事人於審判程序同意
    作為證據，法院審酌該言詞陳述或書面陳述作成時之情況，
    認為適當者，亦得為證據。當事人、代理人或辯護人於法院
    調查證據時，知有第159條第1項不得為證據之情形，而未於
    言詞辯論終結前聲明異議，視為有前項之同意，刑事訴訟法
    第159條之5定有明文。查被告及辯護人於言詞辯論終結前，
    對於除上揭部分以外下述本院採為認定犯罪事實依據之各項
    證據之證據能力，均未聲明異議，復經本院於審理時逐一提
    示予被告表示意見（參本院卷第298頁至第308頁），本院審
    酌該等證據之取得過程並無瑕疵，與本案待證事實間復具有
    相當之關聯性，以之為本案證據並無不當，自得採為本件認
    定事實之基礎。
三、犯罪事實之認定
  (一)訊據被告王政傑固坦承有於98年6月13日、98年6月10日分別
    無償轉讓海洛因予王鈺翔及陳建龍各1次（即檢察官補充理
    由書附表2編號1第2欄及編號2所示部分）等情，惟矢口否認
    有何如附表所示各次販賣及轉讓海洛因之犯行，辯稱：伊雖
    有與證人王鈺翔相約見面，但後來都先行離去而未碰面；且
    伊並沒有販賣海洛因給王韋勝，係王韋勝持假錶向伊借款後
    還款，雙方始有金錢交易往來云云。惟查：
  (二)如附表編號1所示販賣海洛因5次、轉讓海洛因1次予王鈺翔
    部分：
    1.證人王鈺翔有於98年3月29日、98年5月12日、98年6月10
      日、98年6月11日、98年6月13日，以其所使用之門號0000
      -000000號、0000-000000號行動電話與被告所使用之門號
      0000-000000號、0000-000000號行動電話聯繫，分別約定
      於如附表編號1所示地點購買價值約1,000元、30,000元不
      等之海洛因等情，業據證人王鈺翔於警詢及偵查中證述明
      確（參警卷第51頁至第55頁、第59頁至第62頁、偵查卷第
      107頁至第108頁）。其在本院審理中除證稱確有於98年5
      月26日自被告無償受讓施用1次數量之海洛因外，其餘則
      附和被告辯解而翻異前詞，證稱：其在98年3月12日因施
      用毒品案件經警查獲，製作筆錄時，司法警察要求其配合
      ，且檢察官提示通訊監察譯文訊問時，因次數太多，無法
      記清楚，又每次要向被告索討毒品時，被告都太晚到，98
      年3月31日之譯文內容所謂「等一下要處理男的」一語係
      指其向被告詢問安非他命價格，但該次沒有交易成功，對
      話目的係單純問價格；至98年5月12日通訊監察譯文內容
      係其要求被告提供品質較好之毒品，要購買29,000元自己
      施用，但後來沒有見面。；另98年6月10日及98年6月11日
      都沒有拿到，98年6月13日該次本來是要購買，後來其等
      有見面，並且有拿到毒品，但被告並沒有收錢等情（參本
      院卷第117頁至第143頁），然證人王鈺翔確因施用毒品而
      為警查獲乙節，為證人王鈺翔證述在卷，堪信為真，又據
      其等各以上述行動電話在各該日之通話內容觀之（詳後述
      ），顯然對於價格及交易地點業已約定（就價格約定部分
      ，98年5月26日該次除外），且其等之基地台變化亦與所
      約定交易地點之內容相符，苟非其等就買賣海洛因之價格
      及交付地點之表示合致，則其等何須千里迢迢見面，又見
      面後遺憾的竟嘎然而止未取得絲毫毒品以解毒癮？是以證
      人王鈺翔事後於本院審理時翻異前詞所證，顯與事實有違
      ，尚難憑採。
    2.復稽以本案監聽譯文之內容：
      (1)98年3月29日16時22分20秒證人王鈺翔以其使用之門號
        0000-000000號行動電話（下稱：B）撥打被告所使用之
        門號0000-000000號行動電話（下稱：A），其通話內容
        為：「B：大耶你進來了嗎？A：有啦。B：在哪裡。A
        ：林森路ㄌㄟB：我過去找你喔。A：好呀。B：林森路
        要到那裡？A：榮華。B：榮華是不是？A：多久會到？B
        ：我在體育場這裡，我騎到很快就會到。A：好啦。」
        （經核對證人王鈺翔所證及卷證所示，上開所稱「榮華
        」係指興華中學）（參警卷第8頁至第12頁、98年度偵
        字第7317號卷第18頁至第22頁、第91頁至第95頁）。
      (2)98年5月12日09時09分00秒至19時35分34秒間，證人王
        鈺翔以門號0000-000000號行動電話聯繫被告所使用之
        門號0000-000000號行動電話，其通話內容分別為：「A
        ：我跟你講那個價錢拿不到。B：25拿不到。A：是，我
        剛剛問人家開的價錢超過25ㄌㄟ。B：不然要多少？A：
        人家開27。B：人家是跟你開27還是你給我27？A：人家
        跟我開27。B：看你要開多少你跟我說一下。A：東西要
        好就對。B：我跟你說這個有錢。A：東西要好就對。B
        ：是。A：人家開27給我賺一些。B：29喔A：是，東西
        不會給你漏氣。B：好那我跟他講，那你幾點會到？A：
        差不多中午了。B：好。」、「A：喂。B：喂大耶喔。A
        ：是。B：看能不能趕在12點之前，他中午剛好休息。A
        ：好啦，我盡量。B：好。」、「B：喂等你等到睡著了
        。A：那現在ㄌㄟ？B：你人現在在哪裡？A：現在在山
        上。B：你現在才要出來。A：好呀，你朋友那個說好了
        是不是？B：是，29張嗎？A：是，OK啦。B：好。A：等
        一下打要接。B：好我知道。」、「A：喂。B：喂大耶
        喔。A：我現在要拿過去哪裡給你？B：你現在人在哪裡
        ？A：我現在在民雄。B：那樣你到市內打給我好嗎？A
        ：就靠近哪裡？B：你過來新民路這裡好嗎？A：新民路
        好啦。B：好。」、「A：喂我跟你說，剛剛我忘記帶電
        話，剛調頭回來拿，不然你過來比較快，我就很忙，好
        嗎？B：我就沒辦法過去。A：你叫他跟你載，好嗎，你
        過來啦，我在用多一點請你。B：要這樣喔。A：是。B
        ：我這裡還有1個扇的。A：不要緊，你過來再一起處理
        。B：要過去到哪？A：在那個民雄。B：喔…好啦。A：
        你差不多多久會到？B：我現在馬上騎。A：好啦。」、
        「A：喂。B：喂大耶喔，我到了，我跟你說，這裡有另
        1個要處理1000的。A：今天你另外跟我講的那個ㄌㄟB
        ：那個一樣有來，一樣在路上。A：還沒到喔？B：是，
        因為我們2個一起出來的。A：那怎麼還沒到？B：馬上
        到了啦，作你放心，29000是不是，東西絕對不可以跟
        人家漏氣。A：我知道啦。B：另外那個1000的跟要給我
        的裝在一起。A：那個你不要問，另外那個你自己在用
        。B：什麼？A：扇的你自己在自己用。B：什麼扇的我
        自己用？A：你後面說的你在自己做就好。B：那個我要
        怎麼做，另外那個1000的也一樣有跟來ㄌㄟA：對啦，
        你再用給他就好。B：我是知道，但我就不要讓我朋友
        知道。A：喔好啦，那個1000的我跟你用好便就對。B
        ：是啦，我意思是不要給29000的知道，到時候他如果
        有跟你問，你就跟他說有用給我就好。A：好啦我知道
        。B：我要在哪裡？A：等我一下，我等一下馬上好。B
        ：哪裡？A：一樣呀。B：喔雜貨店是不是？A：是啦。B
        ：好。」、「A：喂。B：喂大耶你出來了嗎，人家都到
        了。A：你到了嗎？B：要到了。A：好啦，到了跟我響
        一下，我就馬上到。B：好啦。」、「B：快喔。」。（
        參警卷第8頁至第12頁、第64頁至第68頁、98年度偵字
        第7317號卷第91頁至第95頁），繹之上開通話內容，顯
        係證人王鈺翔與被告就購買標的、買賣價格業已議妥，
        並已約定交付海洛因之地點，嗣因被告忘記攜帶電話返
        回嘉義縣民雄鄉居處，而要求證人王鈺翔前來民雄鄉取
        貨，其間，證人王鈺翔又追加購買1,000元之海洛因，
        事後證人王鈺翔確至嘉義縣民雄鄉取貨之事實。
      (3)98年5月26日17時59分18秒至同日20時07分50秒間，證
        人王鈺翔以其使用之0000-000000號行動電話（下稱A）
        撥打被告使用之門號0000-000000號之行動電話（下稱
        B），其等之通話內容為：「B：喂。A：喂大耶喔？B：
        怎樣你講。A：現在ㄌㄟB：要等一下，看怎樣我打給你
        ，我還沒過去朋友那裡。A：喔…好啦。」、「B：喂。
        A：喂大耶喔，好了嗎？B：你跟你朋友說8點好了。A：
        8點喔。B：好嗎？A：好…那我8點要過去哪裡？B：你
        再打給我，我再跟你講。A：好…」、「B：喂…我等一
        下打給你啦。A：喔好，你馬上打給我。」、「B：喂。
        A：喂大耶喔。B：喔你一直打，我的電話快沒電了。A
        ：喔…我要過去哪裡？B：你過來呀，你到友愛路再打
        給我。A：喔好，我知道。」、「B：喂。A：喂大耶喔
        。B：是。A：我現在要出發了。B：好啦。A：等一下軟
        的用1個給我止一下。B：好啦。」（參警卷第13頁至第
        15頁、第69頁至第71頁、同上偵查卷第23頁至第25頁、
        第96頁至第98頁），繹之上開對話內容，尚無從認定雙
        方就買賣海洛因之價格、數量有所商議，然據前開證人
        王鈺翔所稱之「等一下軟的用一個給我止一下」等語，
        參以證人王鈺翔於本院審理中具結證稱：「軟的」係指
        海洛因，當日其要向被告討取海洛因，後來確實有拿到
        ，因其與被告係多年好友，被告會請其一起施用等情屬
        實（參本院卷第126頁至第127頁），堪認係證人王鈺翔
        於當日以前述電話聯繫被告，要求被告無償提供海洛因
        予其施用，以解毒癮之情。
      (4)98年6月10日16時43分56秒迄同日17時22分51秒，證人
        王鈺翔以使用之門號0000-000000號行動電話（下稱A）
        聯繫被告使用之門號0000-000000號行動電話（下稱B）
        ，其通話內容為：「B：喂。A：喂1張而已。B：不要緊
        你痛苦過來呀。A：好呀我知道。B：你到中山高大林交
        流道再打給我。A：好我知道。」、「B：喂。A：喂大
        耶要到哪裡等你，涵洞那裡嗎？B：你到交流道再打給
        我。A：我就到了。B：你在阿羅哈那裡等我就好。A：
        喔好。」（參同上警卷及偵查卷）。繹之上開通話內容
        ，應係證人王鈺翔因毒癮發作，以其僅有之1,000元款
        項向被告購買海洛因，被告應允後，雙方約定於嘉義縣
        大林鎮○○道附近阿囉哈客運招呼站交易之事實。
      (5)98年6月11日16時5分9秒迄同日16時18分34秒，證人王
        鈺翔與被告均以上開行動電話聯繫，其通話內容為：
        B（被告）：喂。A（證人王鈺翔）：喂有空了嗎？B：
        你在哪裡？A：在我們這裡，要去哪裡找你？B：你們那
        裡是在哪裡A：水上呀。B：你就知道我在哪，你就從那
        裡過來就好。A：好啦，我知道。」、「B：喂。A：喂
        我到了。B：是，怎樣你說？A：1張。B：好呀。」（參
        同上警卷及偵查卷），繹其對話內容，實係雙方議定以
        1,000元購買海洛因，並在嘉義縣水上鄉某處交易之事
        實。
      (6)98年6月13日18時17分12秒至同日18時48分22秒間，證
        人王鈺翔以上開電話撥打被告所使用之門號0000-00000
        0號及0000-000000號行動電話聯繫，其通話內容為：「
        A（證人王鈺翔）：你剛剛打我在睡。B（被告）：喔…
        現在ㄌㄟA：你現在人在哪裡？B：現在是在市內，但是
        等一下就要走了。A：那我去找你好嗎？B：怎樣，你說
        ？A：1張呀。B：你說怎樣？A：女生1張。B：好啦，我
        等一下打給你。A：好。」、「A：喂。B：你過來呀，
        我在垂楊路麥當勞。A：好。」、「B：喂你在哪裡？A
        ：我在麥當勞門口。B：我打你的電話沒接，就走了，
        我現在回頭啦。A：好。」（參同上警卷及偵查卷），
        繹之其等對話內容，係議妥以1000元價格，於嘉義市○
        ○路麥當勞速食店之處交易海洛因之事實。
      (7)綜上，細繹其等通話內容互核證人王鈺翔於警詢及偵查
        中所證均相合致，此部分事實堪以認定。
  (三)如附表編號2所示販賣海洛因1次予證人劉旭崇部分：
    證人劉旭崇於入監服刑前確有施用毒品海洛因，98年4月間
    其使用之行動電話門號為0000-000000號，且分別於嘉義市
    區或嘉義縣梅山鄉向綽號「王傑」之人購買毒品1、2次，係
    現金交易，由王政傑自己出來送貨等情，業據證人劉旭崇於
    警詢及偵查中證述綦詳（參警卷第72頁至第74頁、98年度偵
    字第7317號第104頁至第105頁），其在本院審理中固更易前
    詞而證稱：98年4月24日及26日兩次均係為借錢還款之事通
    話，26日該次其與被告相約於嘉義縣梅山鄉某廟宇附近見面
    ，本來要拿毒品，但被告沒有毒品，故僅有還款云云。惟證
    人劉旭崇亦自承其積欠被告款項為1000元，則其等借貸之款
    項非鉅，且證人劉旭崇亦不否認其通話之本意原是要向被告
    購買毒品，顯見其尚有購買毒品之資金，何以須於短短兩日
    內分別還款而不選擇一次清償，此舉顯與事理有違；況證人
    劉旭崇以其所使用之0000-000000號行動電話與被告所使用
    之0000-000000號行動電話分別在當日12時29分08秒、12時
    39分55秒聯絡，其通話內容為：「A（被告）：喂。B（證人
    劉旭崇）：我要找你。A：你在廟那等我就好。B：現在是不
    是？A：是。B：喔好。」、「B：喂你到哪裡了？。A：我要
    出門了，你在那裡等我一下。B喔。」（參警卷第25頁、第
    76頁、98年度偵字第7317號卷第35頁、第68頁），互核證人
    劉旭崇於警詢及偵查中所證，顯係其等就交易毒品之價格、
    數量已有默契，相約見面之通話，酌之證人劉旭崇該日本即
    有購買毒品之意，苟非雙方就交易條件已議妥，而僅單純償
    還為數些微之千元，何須特別互約見面，大可於被告確有毒
    品時，始見面交易即可，焉有見面後卻徒勞往返之理？是以
    應以證人劉旭崇於警詢及偵查中所證與事實相符，堪信為真
    。
  (四)如附表編號3所示販賣海洛因1次予證人黃榮宏未遂部分：
    證人黃榮宏於98年5月間，因其友人要購買毒品，其即以所
    使用之門號0000-000000號行動電話與被告使用之門號0000-
    000000號行動電話聯繫，欲購買價格為1000元數量之海洛因
    ，並約在嘉義市○○街附近之「黃金海岸」見面，因被告表
    示當時身上沒貨邀同證人黃榮宏一起前往台中取貨，然證人
    黃榮宏以路程遙遠拒絕等情，迭據證人黃榮宏於偵查中及本
    院審理中證述明確（參98年度偵字第7317號卷第180頁至第
    181頁、本院卷第158頁至第167頁），互核其等於當日以上
    開行動電話之通話內容：「A（被告）：喂。B（證人黃榮宏
    ）：喂逗陣的你有沒有在市內？A：是，怎樣？B：我要找你
    ，1張。A：在黃金海岸。B：喔好。A：你多久會到？B：差
    不多12…3分鐘。A：好啦。」、「B：喂逗陣的我到了。A
    ：我已經在這裡了。B：好。」以觀（參警卷第26頁、第97
    頁、98年度偵字第7317號卷第36頁、第85頁），情節吻合，
    堪認證人黃榮宏前揭證述屬實，足認證人黃榮宏於98年5月
    30日與被告以前述行動電話聯絡，擬向被告購買海洛因，於
    見面後，因被告邀同證人黃榮宏一同前去台中取貨而未交易
    完成止於未遂之事實。
  (五)如附表編號4所示販賣海洛因7次予證人王韋勝部分：
    1.證人王韋勝以其使用之門號0000-000000號行動電話與被
      告使用之門號0000-000000行動電話分別在98年5月25日、
      98年5月30日、98年6月10日至98年6月13日、98年7月13日
      有聯絡，並約在嘉義縣梅山鄉○○路福懋加油站、嘉義市
      黃金海岸附近、嘉義縣梅山鄉某處、嘉義市○○路7-11便
      利商店附近、嘉義縣某高速公路交流道、嘉義縣梅山鄉福
      懋加油站前方之中國石油加油站等處見面進行交易，且每
      次購買之數量約為3000元至3500元不等之價格等情，業據
      證人王韋勝於本院審理中證述詳確（參本院卷第167頁至
      第199頁），核與其在偵查中所述合致。
    2.復稽以本案監聽譯文之內容：
      (1) 證人王韋勝與被告在98年5月25日15時50分39秒迄至當
         日17時6分59秒，分別有以下之對話：「A（被告）：
         喂。B（證人王韋勝）：那樣對吧。A：對。B：你過來
         了沒？A：有啦，我出門了。B：那半小時會不會到？A
         ：差不多啦。B：因為我在等你，等一下我要上去員林
         。A：好。」、「B：喂你到了沒？A：要下交流道了。
         」、「A：喂。B：喂兄耶，你到福茂了嗎？A：我剛剛
         就在福茂。B：喔…不然你在福茂那裡等我。A：好呀
         ，我在福茂這裡等你。B：好。」（參警卷第103頁至
         第107頁、98年度偵字第7317號卷第122頁至第126頁）
         。
       (2)其等於98年5月30日13時47分59秒至同日14時41分00秒
         之通話內容為：「A（被告）：喂。B（證人王韋勝）
         ：喂兄耶你在哪裡？A：市內。B：我現在也要進去。A
         ：你到再打給我。B：我們要在哪裡相等？A：自強街
         你知道嗎？B：自強街在哪裡？A：榮民醫院這附近。B
         ：喔好。」、「A：喂。B：喂兄耶我到了。A：你跟誰
         ？B：我跟我表呀。A：在你車上就好了。B：你要拿上
         來是不是？A：我拿給你就好。B：喔…整組喔好，我
         們在這就好是不是，在黃金海岸等是不是？A：你在那
         裡等我就好。」（參同上警卷及偵卷）
       (3)98年6月10日12時56分43秒之對話內容為：「A（被告
         ）：喂。B（證人王韋勝）：喂哥喔，他轉15,000進來
         ，我先拿10,000給你好嗎？A：那樣我怕不夠。B：那
         我留1,000或2,000起來這樣好嗎？A：好啦…好。B：
         明天我送貨回就會有了。A：你要過來還是怎樣？B：
         我可能沒辦法過去。A：你沒辦法過來是不是？B：是
         。A：好，不要緊，等一下我再從你那邊過去。B：差
         不多幾點，另外那一種還有吧？A：那個等一下要一起
         處理。B：裡面都沒有了嗎？A：前幾天那個還有，長
         頭髮的還有。B：好呀，哥你差不多多久會過來？A：
         應該不會太久，我聯絡一下就好。」（參同上警卷及
         偵查卷）
       (4)98年6月11日15時14分44秒之通話內容為：「A（被告
         ）：喂。B（證人王韋勝）：哥喔，我現在在陸橋下，
         人行橋這裡，夜上海。A：好你在那裡等一下。B：我
         在夜上海那裡等你是不是？A：嗯…好啦。B：我自己
         走過去就好是不是？A：你有看到我的車是不是？B：
         沒啦。A：那裡有7-11，你在那裡等我就好。B：喔你
         要開車過來是不是？A：是，你在那邊等我就好。B：
         好。」（參同上警卷及偵查卷）
       (5)98年6月12日22時40分18秒至同日23時17分32秒之對話
         內容如下：「A（被告）：喂。B（證人王韋勝）：喂
         哥喔。A：我有要出來。B：我人在痛苦喔。A：東西有
         啦。B：有比昨天較理想的嗎？A：沒啦，人又沒有出
         去。B：好呀。」、「B：我再10分鐘就到了。A：喔你
         還沒到喔。B：我剛剛在高速公路遇到臨檢。A：哪裡
         ，交流道下那個。B：不是，我是過收費站遇到。A：
         喔好啦。」（參同上警卷及偵查卷），稽之上開通話
         內容，除堪認該日證人王韋勝確實有向被告購買海洛
         因外，益證其等於前1日（即98年6月11日）確亦有毒
         品交易之情形。
       (6)98年6月13日18時22分51秒迄同日18時27分07秒，其等
         通話內容為：「A（被告）：喂。B（證人王韋勝）：
         我到了。A：好我馬上出來。」、「A：喂。B：喂哥喔
         我在樓下。A：你有沒有看到我的車？B：有呀。A：那
         過來我的車就好。B：喔。」（參同上警卷及偵查卷）
       (7)98年7月13日00時21分55秒至同日12時09分49秒，其等
         之通話內容為：「A（被告）：喂。B（證人王韋勝）
         ：哥喔，你那個能不能用一些給我，我明天要送貨。A
         ：那個我現在沒有。B：都沒有喔，一些就好，沒辦法
         嗎？A：那個我就沒有，今天要處理就還沒處理好。B
         ：是喔，那不就勝另外的那種。A：是呀。B：那明天
         有嗎？A：明天才會用給我。B：會不會很久？A：我明
         天要出外要過幾天才會回來。B：不然明天錢我再拿給
         嫂子就好。A：不要緊，你匯到我戶頭就好。B：好呀
         ，你另外那種用一些給我可以嗎？A：好呀。B：那我
         等一下上去。A：要你要快一點，不然我怕睡著。B：
         喔好。」、「A：喂。B：兄耶我弟現在過去了。A：我
         在新的加油站這裡，我跟你說，你錢什麼時候可以給
         我？B：我下午就可以給你了。A：你匯入我戶頭就好
         。B：好…你說你在哪裡。A：我在中油加油站。B：最
         下面那一間還是。A：最下面那一間。B：喔好。」（
         參同上警卷及偵查卷）
       (8)綜上，細繹其等通話內容互核證人王韋勝於偵查及本
         院審理中所證若合符節，此部分事實堪以認定。又證
         人王韋勝證陳其逐次向被告購買海洛因約為1/8錢，價
         格未逾4000元，大約3,000元或3,500元乙節（參本院
         卷第193頁），依罪證有疑利於被告之原則，以3,000
         元作為其等間海洛因之交易價格。
       (9)至辯護人為被告利益辯稱：證人王韋勝前曾以假錶及
         鑽石向被告借款，事後以匯款方式返還前開款項，並
         非向被告購買毒品之價金以匯款方式給付等語，並舉
         出證人林雅玲、林書全為證。證人林雅玲雖於本院審
         理時證述：被告與證人王韋勝有金錢糾紛，因證人王
         韋勝以戒指和勞力士手錶向被告質借5萬元，並由其代
         墊其中2萬元，事後其將證人王韋勝質押之手錶等物送
         到鐘錶公司鑑定，發現手錶機芯是假的，之後證人王
         韋勝僅有透過陳偉勛名義以匯款方式返還1萬元，翌日
         被告將手錶等物退還證人王韋勝，並沒有簽收的證明
         ，質借時間約已年餘，詳細時間不復記憶等情，並提
         出梅山鄉農會存摺內頁影本佐證（參本院卷第289頁至
         第298頁、第321頁）。然依證人林雅玲證述，既彼等
         間存有尚未清償之金錢債務糾紛，何以詳確時間無從
         確定，又既尚未清償借款何以逕予返還質押物，又返
         還質押物後亦未簽收單據以明責任，凡此種種顯與事
         理有違；另參酌上開98年7月13日被告與證人王韋勝之
         通話內容，證人王韋勝顯欲將款項匯入被告配偶帳戶
         ，而被告則數度強調匯款至被告本身使用之帳戶即可
         ，則縱證人林雅玲上開所證為真，僅能證明證人王韋
         勝確有以陳偉勛之名義匯款至證人林雅玲上開帳戶內
         ，而無從證明證人王韋勝是否另有匯款至被告之帳戶
         ；另證人林書全固於本院審理中證稱：曾經搭載王韋
         勝前去尋找被告，有親眼目睹彼等交易手錶及鑽石之
         過程，但伊沒有詳細觀看，亦不知其等相互積欠多少
         款項云云（參本院卷第277頁至第285頁）。然證人林
         書全若於事前知悉證人王韋勝所攜帶前往之手錶並非
         真品，若係以假錶及鑽石欲向被告訛詐金錢，何以又
         搭載證人王韋勝一同前往尋找被告，苟證人林書全確
         在場親身經歷其等交易過程，何以不知借款金額若干
         ？又證人林書全既不知其等相互積欠金錢若干，當更
         無從證明證人王韋勝尚有積欠被告5萬元之情，且稽之
         被告與證人王韋勝前述多次之通話內容以觀，並無手
         錶鑽石等物為贗品，抵押品價值不足等抱怨語句，從
         而證人林書全前開所證顯係附和被告辯解之詞，尚難
         憑採。是以證人林雅玲、林書全前揭所證均不足作為
         有利被告之認定。
  (六)如附表編號5所示販賣海洛因2次予證人余元正部分：
    證人余元正確有在98年5月27日及98年6月10日以其所使用之
    門號0000-000000號行動電話、00-0000000市內電話與被告
    使用之門號0000-000000行動電話聯繫購買海洛因事宜，電
    話中並未言明價金、數量，俟見面後以其所攜帶之金錢交易
    等值之海洛因，每次交易價格約1,000元，上開兩次各約定
    在嘉義縣梅山鄉靠近六帝公廟附近之7-11便利商店及嘉義市
    黃金海岸釣蝦場見面交付海洛因等情業據證人余元正於本院
    審理中證述明確（參本院卷第226頁至第232頁），核與其在
    偵查中所證相符（參98年度偵字第7317號第144頁至第145頁
    ）。參酌其等間於98年5月27日18時27分21秒至同日18時38
    分01秒間之通話內容為：「A（被告）：喂。B（證人余元正
    ）：喂你在哪裡？A：梅山ㄌㄟ。B：要哪裡找你？A：你要
    就趕快來，不然我就要回去了。B：要相等是不是？A：你多
    久會到？B：去到梅山也要幾十分鐘。A：好啦，我在梅山的
    7-11 等你。B：好啦。」、「A：喂。B：喂你在哪一個7-11
    ？A：菜市場這一個。B：菜市場…喔。」；於98年6月10日
    12時20分23秒至同日12時51分52秒之對話內容為：「B（證
    人余元正）：市內喔。A（被告）：市內啦。B：什麼時候要
    進來。A：沒啦，可能不一定。B：市內哪裡。A：醫院這裡
    。B：榮民醫院是啦那裡是不是？A：是啦。B：要哪裡找你
    。A：你過來到這邊再打。B：喔好啦。」、「A（被告）：
    喂。B（證人余元正）：我到了。A：到了你是跟誰在一起？
    B：哪有A：你自己是不是？B：是呀。A：我在水上路這邊ㄌ
    ㄟ。B：水上路是在哪？A：你從機場這個方向過來，在路邊
    就會看到1間黃金海岸，你到那裡再打給我。B：喔。」、「
    A：喂。B：喂到了。A：好啦，我馬上到」（參警卷第114頁
    至第115頁、98年度偵字第7317號卷第133頁至第134頁），
    其等上開對話內容與證人余元正前開所證情節吻合，堪認證
    人余元正上開證述為真，此部分事實堪以認定。
  (七)如附表編號6所示販賣海洛因1次予證人陳建龍部分（並未取
    得價金）：
    證人陳建龍曾於98年6月10日在大林交流道向綽號「王傑」
    之被告購買1,000元之海洛因之事實業據證人陳建龍於警詢
    中陳述綦詳（參警卷第116頁至第120頁），其於本院審理中
    固證述於大林交流道該次，因被告告知不方便，因而其並沒
    有拿到1/8錢之海洛因云云。惟證人陳建龍以其使用之門號
    0000-000000號行動電話與被告所使用之門號0000-000000
    號行動電話在98年6月10日15時08分51秒之通話內容：「B（
    證人陳建龍）：東西要好，我們這邊東西都不能用。A：但
    你金額要跟我清楚。B：一定會，之前我也都跟你清楚。A：
    我們現說好就好。....A：你現在要找我是不是。B：你一次
    要給我多少。A：我現在沒辦法先拿給你作。B：沒辦法太多
    ，你最起碼也要41，也要讓我能洗一半。A：81啦。B：81好
    呀，但是你要給我能再洗。A：有啦。B：你現在能不能過去
    江厝店。A：我現在沒辦法過去。B：不然你在哪裡我過去。
    A：你來交流道打給我，大林。B：大林交流道。A：是。B：
    喔到那裡打給你喔。A：是。..A：你現在馬上要過來是不是
    。B：是，但我們說真的，你那個還可以洗嗎？A：有啦。B
    ：有辦法洗多少？A：你洗05下去還不會被打槍....。A：我
    就跟你說贊的就這樣，你錢不能跟我清楚..B：我不會跟你
    出錯，你81要跟我算多少，跟我算便宜一點，總不能讓我白
    跑....A：過來再講」、同日15時54分16秒之對話：「B：我
    以為你會出來，我想說要叫你請我一下說。A：就交代人家
    出去了。B：喔。A：下次啦。B：好啦，你叫他用多少出來
    。A ：81。B：81喔。..B：你說能洗多少，你說一下。A：
    你洗05就好......」、同日16時02分57秒對話內容：「B：
    你到哪裡我怎麼沒看到。A：到了，我自己出來。B：你到了
    喔。A：是，你開前面一點右手邊有一個空地，你就會看到
    我。B ：我在統聯這裡。A：哪裡。B：阿囉哈這裡。A：對
    呀，你開前面一點就看到我」（參警卷第122頁至第124頁、
    98年度偵字第7317號卷第141頁至第143頁）。繹之其等對話
    內容，不單被告表示價錢要計算清楚，甚而因被告原委託他
    人交付海洛因，致證人陳建龍擬要求被告轉讓些許海洛因供
    其施用之盤算落空，而有向被告抱怨之語意，並經被告應允
    於下次機會轉讓之情形，顯與證人陳建龍於本院證稱之情節
    大異其趣，衡情基於情誼而轉讓之情形，通常僅提供施用1
    、2次之數量，何以其等於上開通話中，被告尚且告知得以
    稀釋至2倍成為為數可觀之份量，此舉亦顯與常情有悖。是
    應以證人陳建龍於警詢所述上開時、地，有向被告購買1000
    元之海洛因等語始與前揭通訊監察內容吻合，而與事實相符
    。從而此部分事實堪以認定。另證人陳建龍始終表示並未交
    付金錢，再據被告於前揭通話內容所示價錢要計算清楚，則
    證人陳建龍尚未交付價金乙節並非不可能，依罪證有疑利於
    被告原則，應認本次交易，被告尚未取得價金。
  (八)此外，復有台中縣警察局霧峰分局偵查隊指認犯罪嫌疑人紀
    錄表、通訊監察譯文（王政傑所使用之0000000000、000000
    0000、0000000000號與王鈺翔0000000000、0000000000、00
    00000000、0000000000號、王政傑0000000000與劉旭崇0000
    000000、王政傑0000000000與黃榮宏0000000000、王政傑00
    00000000與王韋勝0000000000、0000000000、王政傑000000
    0000與余元正00-0000000、0000000000、王政傑0000000000
    與陳建龍0000000000、0000000000）、台中縣警察局霧峰分
    局偵查隊指認犯罪嫌疑人紀錄表、台中縣警察局霧峰分局扣
    押物品目錄表、嘉義縣水上鄉頂寮地圖、查獲現場照片4張
    、通訊監察書〔（98聲監字第83號）、電話附表（00000000
    00）、（98聲監字第173號）、電話附表（0000000000、00
    0 0000000、0000000000、0000000000）、（98聲監字第207
    號）、電話附表（0000000 000、0000000000、0000000000
    、0000000000）、（98聲監字第258號）、電話附表（00000
    00 000、0000000000、0000000000、0000000000）〕、法務
    部調查局濫用藥物實驗室99年2月22日調科壹字第099230037
    00號鑑定書、財團法人私立高雄醫學大學附設中和紀念醫院
    99年12月3日高醫附科字第0990004891號函及其附件存卷可
    參，及扣案之毒品海洛因在卷可稽。
  (九)又本件雖乏關於被告所出售予王鈺翔、劉旭崇、黃榮宏、王
    韋勝、余元正及陳建龍之海洛因原購入價格之事證，而無從
    詳細自售出價格與購入價格之價差而查考，惟本件如附表所
    示部分，證人王鈺翔、劉旭崇、黃榮宏（未遂）、王韋勝、
    余元正及陳建龍確係以價購之方式取得海洛因，均非無償取
    得，已如前述。又海洛因係政府嚴予查禁之毒品，無論販賣
    、轉讓、施用或單純持有均係應予處罰之犯罪行為，故其交
    易具極高之風險，價格亦甚高昂，茍無親誼等密切關係，斷
    無甘冒刑罰風險而任為無償或原價轉讓之行為，且繹之其等
    於各該時間各次之通話內容，被告確係以有償販賣海洛因而
    有營利意圖至明（參前開各次通訊監察譯文），故堪認被告
    販賣海洛因，有從中牟取差額利潤之意圖甚明。
  (十)綜上所述，本件事證已臻明確，被告上開犯罪事實足以認定
    ，應予依法論科。
四、論罪科刑之法律適用
  (一)按「行為後法律有變更者，適用行為時之法律。但行為後之
    法律有利於行為人者，適用最有利於行為人之法律。」刑法
    第2條第1項定有明文。被告行為後，毒品危害防制條例於98
    年5月5日經立法院三讀通過修正部分條文，經總統於同年5
    月20日公布，於公布後6個月即98年11月20日生效施行。修
    正前毒品危害防制條例第4條第1項之販賣第一級毒品罪，法
    定刑併科罰金新臺幣1000萬元，修正後法定刑併科罰金為新
    臺幣2000萬元，法定刑併科罰金由新臺幣1000萬元提高為20
    00萬元，涉及科刑效果之變更，應有刑法第2條第1項新舊法
    比較之問題，以適用修正前法律較有利於行為人。
  (二)按海洛因係毒品危害防制條例第2條第2項第1款所稱之第一
    級毒品。核被告於附表所示時、地販賣海洛因予王鈺翔5次
    （98年5月26日該次除外）、予劉旭崇及陳建龍各1次、予王
    韋勝7次、余元正2次所為，均係犯修正前毒品危害防制條例
    第4條第1項之販賣第一級毒品罪；其於附表編號3販賣海洛
    因予黃榮宏，因尚未交付毒品而未遂，核其此部分所為係犯
    修正前毒品危害防制條例第4條第6項、第1項之販賣第一級
    毒品未遂罪；其於附表編號1所示98年5月26日無償轉讓海洛
    因予王鈺翔所為，係犯修正前毒品危害防制條例第8條第1項
    轉讓第一級毒品罪。公訴意旨就被告於98年5月26日轉讓海
    洛因予王鈺翔部分認為應論以修正前毒品危害防制條例第4
    條第1項之販賣第一級毒品罪、就附表編號6所示販賣海洛因
    予陳建龍部分認應論以轉讓第一級毒品罪等情，惟被告於98
    年5月26日係無償轉讓海洛因予王鈺翔、另於98年6月10日係
    以1,000元價格販賣海洛因1包予陳建龍等情，業經本院認定
    如前，然此部分持有之基本事實相同，本院認被告此二部分
    犯行，檢察官所引起訴應適用之法條，尚未允洽，爰依法分
    別變更起訴法條為修正前毒品危害防制條例第8條第1項、第
    4條第1項，論以轉讓第一級毒品罪及販賣第一級毒品罪，且
    踐行刑事訴訟法第95條告知義務，及予之辯論之機會，不致
    對當事人造成突襲，既無礙於被告防禦權之行使，復可避免
    就一個社會事實，不斷進行刑事程序之弊，而符合訴訟經濟
    之要求。又被告基於販賣、轉讓之目的而各次持有第一級毒
    品海洛因之低度行為，應各為販賣及轉讓之高度行為所吸收
    ，均不另論罪。另以被告如附表所示販賣海洛因及轉讓海洛
    因之犯行，犯罪時間均屬獨立可分，犯意各別，行為互異，
    應予分論併罰。另公訴意旨認被告販賣或轉讓海洛因之行為
    ，應各論以接續犯之一罪關係乙節，惟被告所犯如附表所示
    販賣第一級毒品各罪，均係由購買毒品者與被告電話聯絡，
    約定交易之時間、地點後再行交易，各次交易之時間可明顯
    區分，並非於密切接近之時間、地點所為，亦無各行為之獨
    立性極為薄弱等情，依社會健全觀念，難認係基於單一之犯
    意接續所為；且觀諸毒品危害防制條例所定之販賣毒品罪之
    構成要件文義，亦無從認定立法者本即預定該犯罪之本質，
    必有數個同種類行為而反覆實行之集合犯行，故販賣毒品罪
    ，難認係集合犯，因此，就刑法修正施行後多次販賣毒品之
    犯行，採一罪一罰，始符合立法本旨（最高法院97年度台上
    字第873號、97年度台上字第1060號判決意旨參照）。故應
    認被告本件所犯如附表所示販賣第一級毒品各罪，均犯意各
    別，行為互異，應予分論併罰。公訴意旨原認被告販賣第一
    級毒品部分應論以接續犯一罪，尚有誤解，併予敘明。又被
    告所犯如附表編號3所示販賣第一級毒品予黃榮宏部分，因
    尚未交付毒品而未遂，為未遂犯，業如前述，應依刑法第25
    條第2項之規定減輕其刑。再被告有如事實欄一所載之前案
    科刑執行紀錄，有臺灣高等法院被告前案紀錄表1份在卷可
    按，其受徒刑之執行完畢，5年以內故意再犯有期徒刑以上
    各罪，均為累犯，除法定本刑為死刑、無期徒刑部分不得加
    重外，其餘有期徒刑、罰金部分，應各依刑法第47條第1項
    之規定，加重其刑。又此部分其刑有加重及減輕者，並依刑
    法第71條第1項規定，先加後減之。復按同為販賣第一級毒
    品之人，然其原因動機不一，犯罪情節未必盡同，或有大盤
    毒梟者，亦有中、小盤之分，甚或僅止於吸毒者友儕間為求
    互通有無之有償轉讓者亦有之，其販賣行為所造成危害社會
    之程度自屬有異，法律科處此類犯罪，所設之法定最低本刑
    卻同為「無期徒刑，得併科新台幣一千萬元以下罰金」，不
    可謂不重（最高法院95年台上788號判決意旨參見）。查被
    告本件各次販賣海洛因，數量與價格均非至鉅，而與毒品大
    盤之毒梟大量出售海洛因賺取鉅額價差者，尚屬有別，其危
    害社會程度相形較輕，於此情形自有「情輕法重」之憾，依
    據司法院大法官議決釋字第263號解釋之意旨，並依被告客
    觀之犯行與主觀之惡性二者加以考量，對被告認已符犯罪之
    情狀堪予憫恕之情事，爰適用刑法第59條之規定酌量減輕其
    刑，如此量刑，已足達防衛社會之目的，且符合憲法比例原
    則，並就被告得受宣告之有期徒刑、罰金刑部分依法先加後
    減之；就被告所犯附表編號3所示未遂部分，並遞減之。
  (三)爰審酌被告國中畢業之智識程度，自承已婚，育有3名子女
    ，分別2歲、4歲、9歲之幼齡，前曾經營雲海飯店，月薪約
    3萬元，其妻同在飯店工作，月薪約2萬元，父母健在，均已
    逾60，父親中風在家，由其母照顧，有1名兄長，2名姐姐，
    均已婚等家庭生活狀況，有施用毒品之前科素行，依其智識
    程度並無明顯不足或較一般人低落之情形，而轉讓、販賣毒
    品行為乃毒品禍害之源，其源不斷，則流毒所及，致使買受
    之吸毒者更加產生依賴性及成癮性，非僅多數人之生命、身
    體受其侵害，社會安樂國家富強之整體法益受損亦不能免，
    為害之鉅，當非個人一己之生命、身體法益所可比擬，嚴重
    戕害國民之身心健康，危害社會非輕，並被告所用之手段方
    式、本件犯罪之獲利情形，及被告否認販賣及轉讓第一級毒
    品犯行等犯罪後之態度等一切情狀，分別量處如主文所示之
    刑，並就本案宣示之有期徒刑定其應執行之刑。
  (四)沒收部分
    1.扣案之第一級毒品海洛因2包（不及於外包裝，驗餘合計
      淨重為1.84公克），為毒品危害防制條例第2條第2項第1
      款所列之第一級毒品。而按以營利為目的販入毒品，經多
      次販賣後，持有剩餘毒品被查獲，其各次販賣毒品行為，
      固應併合處罰。惟該持有剩餘毒品之低度行為，應僅為最
      後一次販賣毒品之高度行為所吸收，不另論罪。故就該查
      獲之剩餘毒品，祇能於最後一次之販賣毒品罪宣告沒收銷
      燬，不得於各次販賣毒品罪均宣告沒收銷燬（最高法院98
      年度台上字第738號判決意旨參照）。揆諸上開說明，前
      開扣案之海洛因自應於附表編號4所示98年7月13日該次販
      賣海洛因犯行項下沒收，並應依同條例第18條第1項前段
      之規定，沒收銷燬之。
    2.又按毒品危害防制條例第19條第1項規定：「犯第4條至第
      9 條、第12條、第13條或第14條第1項、第2項之罪者，其
      供犯罪所用或因犯罪所得之財物，均沒收之，如全部或一
      部不能沒收時，追徵其價額或以其財產抵償之。」扣案之
      上開海洛因外包裝袋2只，既係用於包裹毒品，防其裸露
      、潮濕，便於攜帶販賣，亦係供販賣毒品所用之物，應依
      毒品危害防制條例第19條第1項之規定宣告沒收。
    3.另按刑法沒收之物，雖指原物，但金錢為代替物，重在兌
      換價值，而不在原物，自難拘泥於沒收原物之理論，認沒
      收販賣毒品所得之金錢，以當場搜獲扣押者為限，是苟能
      證明其為販賣毒品所得之金錢，均應予以沒收（最高法院
      71年台覆字第2號判例參照）。查附表所示販賣海洛因之
      金額合計58,000元，為被告販賣海洛因所得之財物，雖均
      未扣案，仍應依同條例第19條第1項規定宣告沒收，如全
      部或一部不能沒收時，以被告財產抵償之。未扣案門號
      0000-000000、0000-000000號行動電話（含SIM卡各1枚）
      ，係被告所使用，並作為聯絡買賣海洛因時使用，業據上
      開被告及證人供述在卷，並有相關通訊監察譯文在卷可佐
      ，而上揭行動電話為動產，自得以買賣之方式移轉所有權
      ，既無證據證明已滅失，而其係供犯本罪所用之物，應一
      併依毒品危害防制條例第19條第1項，宣告沒收，如全部
      或一部不能沒收時，追徵其價額。又扣案之門號0000-000
      000號行動電話（含SIM卡1枚），亦係作為被告聯絡交易
      販賣毒品事宜所使用之工具，且為被告所有，此經被告供
      承至明，自應依毒品危害防制條例第19條第1項之規定，
      諭知沒收。再依毒品危害防制條例第19條第1項規定內容
      以觀，必須無法沒收之財物始有追徵其價額，或以其財產
      抵償之問題。如該等財物已經扣案，僅於主文宣告沒收即
      為已足，自無再諭知追徵價額或以財產抵償之必要（最高
      法院95年度台上字第5106號判決參照）。上開行動電話既
      已扣案，應無不能沒收之問題，本院自毋庸併予諭知追徵
      價額或以財產抵償之旨。另如附表編號1所示98年5月26日
      被告轉讓海洛因予王鈺翔部分，被告係以其所有之門號00
      00-000000作為聯絡工具，該行動電話亦應依同法第19條
      第1項規定沒收。
  (五)不予沒收部分：
    扣案之疑似安非他命晶體1包，經送鑑定結果呈甲基安非他
    命成分，驗餘純值淨重為2.626公克，該甲基安非他命與本
    案並無關連，固係違禁物，然檢察官未於本案中聲請宣告沒
    收，且持有該物亦成立犯罪，爰不予宣告沒收，宜由檢察官
    另行處理；另其餘扣案之行動電話3支（含門號0000-000000
    號、0000-000000號、0000-000000號及0000-000000號之SIM
    卡），除上開門號0000-000000號之行動電話（含SIM卡）1
    支係經本件犯罪所用之物外，餘均無從證明與被告前揭販賣
    海洛因犯行有何具體關聯，亦均不予宣告沒收。
五、不另為無罪諭知部分
  (一)公訴意旨另以：王政傑另基於販賣第一級毒品海洛因之犯意
    ，以其持有使用之上開行動電話，作為聯絡販賣毒品之工具
    ，於98年2月24日及98年2月26日販賣海洛因予林書全2次；
    又於98年3月10日、98年3月20日至98年5月12日間、98年6月
    底，販賣海洛因予王鈺翔1次、6次、1次（扣除附表編號1所
    示本院認定有罪部分外）；於98年4月24日販賣海洛因予劉
    旭崇1次、於98年5月25日販賣海洛因予黃榮宏1次、於98 年
    5月25日至98年7月13日止販賣海洛因予王韋勝3次（扣除如
    附表編號4所示有罪部分外）。又於97年3月至5月止無償轉
    讓海洛因予陳守義、陳建龍多次。因認被告此部分涉犯毒品
    危害防制條例第4條第1項之販賣第一級毒品罪嫌；第8條第1
    項轉讓第一級毒品罪嫌。
  (二)按犯罪事實應依證據認定之，無證據不得認定犯罪事實，刑
    事訴訟法第154條第2項定有明文。又認定犯罪事實所憑之證
    據，雖不以直接證據為限，間接證據亦包括在內，然而無論
    直接或間接證據，其為訴訟上之證明，須於通常一般之人均
    不致有所懷疑，而得確信其為真實之程度者，始得據為有罪
    之認定，倘其證明尚未達到此一程度，而有合理之懷疑存在
    時，事實審法院在心證上無從為有罪之確信，自應為無罪之
    判決。且刑事訴訟上證明之資料，無論其為直接或間接證據
    ，均須達於通常一般之人均不致有所懷疑，而得確信其為真
    實之程度，始得據為有罪之認定，若其關於被告是否犯罪之
    證明未能達此程度，而有合理懷疑之存在，致使無從形成有
    罪之確信，根據「罪證有疑，利於被告」之證據法則，即不
    得遽為不利被告之認定，最高法院著有76年台上字第4986號
    、92年台上字第1208號判例足資參照。其以情況證據（即間
    接證據）斷罪時，尤須基於該證據在直接關係上所可證明之
    他項情況事實，本乎推理作用足以確證被告有罪，方為合法
    ，不得徒憑主觀上之推想，將一般經驗上有利被告之其他合
    理情況逕予排除，此觀諸最高法院32年上字第67號判例意旨
    亦甚彰明。
  (三)檢察官認被告涉有上開犯罪嫌疑，無非係以證人林書全、王
    鈺翔、劉旭崇、黃榮宏、王韋勝、陳守義及陳建龍於警詢或
    偵查中所為不利被告之供述及門號0000-000000號、0000-00
    0000號、0000-000000號行動電話之通訊監察譯文、通聯紀
    錄等件，為其論據。訊之被告堅詞否認有此等販賣海洛因之
    犯行，辯以並未出售海洛因予林書全、王鈺翔、劉旭崇、黃
    榮宏、王韋勝及陳建龍，亦未轉讓海洛因予陳守義及陳建龍
    等語。經查：
    1.按販賣毒品罪之主要構成要件行為，包括買賣雙方對毒品
      買賣價格及數量之合意與毒品及價金之交付行為。而販賣
      毒品罪之販賣者與購毒者就買賣毒品之重要內容有所表示
      時，縱使販賣者尚未實際交付毒品，仍可認為已經著手販
      賣毒品之實施；亦即販賣毒品之犯行，以販賣者與應買者
      雙方就買賣毒品之重要內容有所意思表示而達成契約之合
      致時，始可謂已著手於販賣毒品之構成要件行為。又按施
      用毒品者所稱其向某人買受毒品之指證，不得作為有罪判
      決之唯一證據，仍須調查其他必要之證據，以察其是否與
      事實相符，為本院歷年來之見解，良以毒品買受者之指證
      ，其憑信性於通常一般人已有所懷疑，尚難確信其為真實
      。況依毒品危害防制條例第17條之規定，其供出毒品來源
      而破獲者，復得減輕其刑，則其指證之真實性猶有疑慮，
      是施用毒品者之指證，其真實性有待其他必要證據加以補
      強。茲所謂必要之補強證據，固不以證明販賣毒品犯罪構
      成要件之全部事實為必要，但以與施用者之指證具有相當
      之關聯性為前提，其經與施用者之指證綜合判斷，已達於
      通常一般人均不致有所懷疑，而得確信施用者之指證為真
      實者，始得為有罪之認定，此為無罪推定原則之必然推演
      （最高法院93年度台上字第6750號判決參照）。
    2.參諸證人林書全歷次證述，殊不論其於本院審理中翻異前
      詞之證述是否足以憑採，其固於警詢及偵查中分別證稱有
      以公用電話與被告之門號0000-000000號行動電話聯繫，
      向被告購買2次毒品云云，然觀諸卷附之通聯調閱查詢單
      所示（參警卷第40頁至第49頁），證人林書全雖有以其使
      用之0000-000000號行動電話與被告之前開行動電話之通
      聯紀錄及基地台位址各情，惟即與證人林書全於警詢及偵
      查中所證係以公共電話聯繫乙節迥異，且在98年2月24日
      間基地台位址分散於苗栗縣、南投縣名間鄉等地，亦與起
      訴書所載地點有間，佐以上開通聯紀錄情形，其通話時間
      甚為短暫，亦無從知悉彼等之通話內容，則證人林書全與
      被告買賣雙方對毒品買賣之標的、價格、數量之重要內容
      所為意思表示是否已達成契約之合致，而已著手於販賣毒
      品之構成要件行為等情，即被告是否有檢察官所指前開犯
      行，客觀上尚非毫無可疑之處。再者，被告自始至終均否
      認其於上揭時、地，有販賣及轉讓海洛因之犯行，而被告
      被訴販賣海洛因予王鈺翔、劉旭崇、黃榮宏、王韋勝等人
      多次，除本院認定如附表所示有罪部分外，就其餘各次販
      賣及轉讓之時間、地點、標的、數量等情，上開證人並無
      具體指陳，復無通訊監察譯文、通聯紀錄或其他之客觀跡
      證可資證明被告有其他與所謂被告販賣毒品而有牟利目的
      ，或無償轉讓毒品之關聯性事證。又縱使被告分別有在98
      年3月31日、98年4月24日、98年5月25日、98年5月26日與
      證人王鈺翔、劉旭崇、黃榮宏、王韋勝有通話情形，然繹
      之其等間上開通話內容，或係有交易安非他命之可能而與
      本案之標的海洛因無關，或係依其等對話內容無從認定業
      已就毒品之交易有明示或默示之意思表示合致，或確有相
      約見面之用語，即令能證明被告確實有與證人通話之客觀
      行為，尚無從遽認被告即有販賣海洛因之犯行，且依上開
      亦顯空泛而尚無特定或可得特定之具體交易之軌跡可循，
      是以本院遽難徒以被告確有與前開證人通話之事實，即擬
      制其有販賣海洛因之犯行。
    3.據上，除經本院認定有罪之如附表所示部分外，並無其他
      積極事證可資為認定被告確有上述販賣海洛因予證人林書
      全、王鈺翔、劉旭崇、黃榮宏及王韋勝；於97年3月至5月
      止轉讓海洛因予陳守義、陳建龍之事實，檢察官所指此部
      分販賣及轉讓第一級毒品犯罪，依卷存證據考察，仍未達
      可排除合理懷疑而具法律上確信之程度，依首揭之說明，
      並基於「罪證有疑，利於被告」之刑事訴訟法則，本院認
      被告此部分之犯罪尚屬不能證明，本應就此部分為無罪之
      諭知，惟檢察官認此部分若有罪，與前開論罪部分有接續
      犯之裁判上一罪關係，爰不另為無罪之諭知。
據上論斷，應依刑事訴訟法第299條第1項前段、第300條，毒品
危害防制條例第4條第1項（修正前）、第6項、第8條第1項、第
18條第1項前段、第19條第1項，刑法第11條前段，第25條第2項
、第47條第1項、第51條第5款、第59條，判決如主文。
本案經檢察官侯德人到庭執行職務
中    華    民    國   100    年    1     月    6     日
                  刑事第一庭    法  官  許進國
                                法  官  張道周
                                法  官  呂美玲
以上正本證明與原本無異。
如不服本判決應於收受判決後10日內向本院提出上訴書狀，並應
敘述具體理由；其未敘述上訴理由者，應於上訴期間屆滿後20日
內向本院補提理由書（均須按他造當事人之人數附繕本）「切勿
逕送上級法院」。
中    華    民    國   100    年    1     月    6     日
                                書記官  洪敏芳
附錄法條：
毒品危害防制條例第4條
製造、運輸、販賣第一級毒品者，處死刑或無期徒刑；處無期徒
刑者，得併科新臺幣 2 千萬元以下罰金。
製造、運輸、販賣第二級毒品者，處無期徒刑或 7 年以上有期
徒刑，得併科新臺幣 1 千萬元以下罰金。
製造、運輸、販賣第三級毒品者，處 5 年以上有期徒刑，得併
科新臺幣 7 百萬元以下罰金。
製造、運輸、販賣第四級毒品者，處 3 年以上 10 年以下有期
徒刑，得併科新臺幣 3 百萬元以下罰金。
製造、運輸、販賣專供製造或施用毒品之器具者，處 1 年以上
7 年以下有期徒刑，得併科新臺幣 1 百萬元以下罰金。
前五項之未遂犯罰之。
毒品危害防制條例第8條
轉讓第一級毒品者，處 1 年以上 7 年以下有期徒刑，得併科新
臺幣 1 百萬元以下罰金。
轉讓第二級毒品者，處 6 月以上 5 年以下有期徒刑，得併科新
臺幣 70 萬元以下罰金。
轉讓第三級毒品者，處 3 年以下有期徒刑，得併科新臺幣 30
萬元以下罰金。
轉讓第四級毒品者，處 1 年以下有期徒刑，得併科新臺幣 10
萬元以下罰金。
前四項之未遂犯罰之。
轉讓毒品達一定數量者，加重其刑至二分之一，其標準由行政院
定之。
附表
┌──┬────┬──────┬────────┬─────────┬──────────┐
│編號│販賣對象│販賣時間    │交易地點        │方式/交易金額（新 │論罪科刑            │
│    │        │            │                │台幣）/數量       │                    │
├──┼────┼──────┼────────┼─────────┼──────────┤
│1   │王鈺翔  │(1)98年3月29 │嘉義市○○○路興│王鈺翔以其使用之門│王政傑販賣第一級毒品│
│    │        │  日某時許  │華中學旁        │號0000-000000號行 │，累犯，處有期徒刑拾│
│    │        │            │                │動電話聯繫王政傑所│陸年，未扣案○九八三│
│    │        │            │                │使用之門號0000-000│三八四四九○號行動電│
│    │        │            │                │490號行動電話，相 │話壹支及上開門號SIM │
│    │        │            │                │約於左列地點，以  │卡壹枚，均沒收，如全│
│    │        │            │                │1,00 0元代價向王政│部或一部不能沒收時，│
│    │        │            │                │傑購買海洛因1包。 │追徵其價額；未扣案之│
│    │        │            │                │                  │販賣第一級毒品所得新│
│    │        │            │                │                  │臺幣壹仟元沒收之，如│
│    │        │            │                │                  │全部或一部不能沒收時│
│    │        │            │                │                  │，以其財產抵償之。  │
│    │        │            │                │                  │                    │
│    │        ├──────┼────────┼─────────┼──────────┤
│    │        │(2)98年5月12 │嘉義縣民雄鄉中正│王鈺翔以其使用之門│王政傑販賣第一級毒品│
│    │        │  日某時許  │大學附近之7-11便│號0000-000000號行 │，累犯，處有期徒刑拾│
│    │        │            │利商店          │動電話聯繫王政傑所│柒年，未扣案○九八三│
│    │        │            │                │使用之門號0000-000│三八四四九○號行動電│
│    │        │            │                │490號行動電話，相 │話壹支及上開門號SIM │
│    │        │            │                │約於左列地點，以  │卡壹枚，均沒收，如全│
│    │        │            │                │30, 000元代價向王 │部或一部不能沒收時，│
│    │        │            │                │政傑購買海洛因1包 │追徵其價額；未扣案之│
│    │        │            │                │。                │販賣第一級毒品所得新│
│    │        │            │                │                  │臺幣參萬元沒收之，如│
│    │        │            │                │                  │全部或一部不能沒收時│
│    │        │            │                │                  │，以其財產抵償之。  │
│    │        │            │                │                  │                    │
│    │        ├──────┼────────┼─────────┼──────────┤
│    │        │(3)98年5月26 │嘉義縣水上鄉某處│王鈺翔以其使用之門│王政傑轉讓第一級毒品│
│    │        │  日某時許  │                │號0000-000000號行 │，累犯，處有期徒刑壹│
│    │        │            │                │動電話聯繫王政傑所│年陸月。扣案之○九二│
│    │        │            │                │使用之門號0000-000│0000000號行動│
│    │        │            │                │243行動電話，相約 │電話壹支及上開門號  │
│    │        │            │                │於左列地點，由王政│SIM卡壹枚，均沒收。 │
│    │        │            │                │傑提供約施用1次之 │                    │
│    │        │            │                │數量予王鈺翔。    │                    │
│    │        ├──────┼────────┼─────────┼──────────┤
│    │        │(4)98年6月10 │嘉義縣大林交流道│王鈺翔以其使用之門│王政傑販賣第一級毒品│
│    │        │  日某時許  │阿囉哈客運站附近│號0000-000000號行 │，累犯，處有期徒刑拾│
│    │        │            │                │動電話聯繫王政傑所│陸年，扣案之○九二二│
│    │        │            │                │使用之門號0000-000│七○八二四三號行動電│
│    │        │            │                │243行動電話，相約 │話壹支及上開門號SIM │
│    │        │            │                │於左列地點，以    │卡壹枚，均沒收；未扣│
│    │        │            │                │1,000元代價向王政 │案之販賣第一級毒品所│
│    │        │            │                │傑購買海洛因1包。 │得新臺幣壹仟元沒收之│
│    │        │            │                │                  │，如全部或一部不能沒│
│    │        │            │                │                  │收時，以其財產抵償之│
│    │        │            │                │                  │。                  │
│    │        ├──────┼────────┼─────────┼──────────┤
│    │        │(5)98年6月11 │嘉義縣水上鄉某處│王鈺翔以其使用之門│王政傑販賣第一級毒品│
│    │        │  日某時許  │                │號0000-000000號行 │，累犯，處有期徒刑拾│
│    │        │            │                │動電話聯繫王政傑所│陸年，扣案之○九二二│
│    │        │            │                │使用之門號0000-000│七○八二四三號行動電│
│    │        │            │                │243行動電話，相約 │話壹支及上開門號SIM │
│    │        │            │                │於左列地點，以1,00│卡壹枚，均沒收；未扣│
│    │        │            │                │0元代價向王政傑購 │案之販賣第一級毒品所│
│    │        │            │                │買海洛因1包。     │得新臺幣壹仟元沒收之│
│    │        │            │                │                  │，如全部或一部不能沒│
│    │        │            │                │                  │收時，以其財產抵償之│
│    │        │            │                │                  │。                  │
│    │        ├──────┼────────┼─────────┼──────────┤
│    │        │(6)98年6月13 │嘉義市○○路麥當│王鈺翔以其使用之門│王政傑販賣第一級毒品│
│    │        │  日某時許  │勞              │號0000-000000號行 │，累犯，處有期徒刑拾│
│    │        │            │                │動電話聯繫王政傑所│陸年，扣案之○九二二│
│    │        │            │                │使用之門號0000-000│七○八二四三號行動電│
│    │        │            │                │407、0000-000000行│話壹支及上開門號SIM │
│    │        │            │                │動電話，相約於左列│卡壹枚，均沒收；未扣│
│    │        │            │                │地點，以1,000元代 │案000000000│
│    │        │            │                │價向王政傑購買海洛│七號行動電話壹支及上│
│    │        │            │                │因1包。           │開門號SIM卡壹枚，均 │
│    │        │            │                │                  │沒收，如全部或一部不│
│    │        │            │                │                  │能沒收時，追徵其價額│
│    │        │            │                │                  │；未扣案之販賣第一級│
│    │        │            │                │                  │毒品所得新臺幣壹仟元│
│    │        │            │                │                  │沒收之，如全部或一部│
│    │        │            │                │                  │不能沒收時，以其財產│
│    │        │            │                │                  │抵償之。            │
├──┼────┼──────┼────────┼─────────┼──────────┤
│2   │劉旭崇  │98年4月26日 │嘉義縣梅山分駐所│劉旭崇以其使用之門│王政傑販賣第一級毒品│
│    │        │13時許      │某廟宇旁        │號0000-000000號行 │，累犯，處有期徒刑拾│
│    │        │            │                │動電話聯繫王政傑所│陸年，未扣案○九八三│
│    │        │            │                │使用之門號0000-000│三八四四九○號行動電│
│    │        │            │                │490號行動電話，相 │話壹支及上開門號SIM │
│    │        │            │                │約於左列地點以1,00│卡壹枚，均沒收，如全│
│    │        │            │                │0 元代價向王政傑購│部或一部不能沒收時，│
│    │        │            │                │買海洛因1包。     │追徵其價額；未扣案之│
│    │        │            │                │                  │販賣第一級毒品所得新│
│    │        │            │                │                  │臺幣壹仟元沒收之，如│
│    │        │            │                │                  │全部或一部不能沒收時│
│    │        │            │                │                  │，以其財產抵償之。  │
├──┼────┼──────┼────────┼─────────┼──────────┤
│3   │黃榮宏  │98年5月30日 │嘉義市「黃金海岸│黃榮宏以其使用之門│王政傑販賣第一級毒品│
│    │        │19時許      │」釣蝦場。      │號0000-000000號行 │，未遂，累犯，處有期│
│    │        │            │                │動電話聯繫王政傑所│徒刑捌年貳月，未扣案│
│    │        │            │                │使用之門號0000-000│之000000000│
│    │        │            │                │407號行動電話，相 │七號行動電話壹支及上│
│    │        │            │                │約於左列地點以1,00│開門號SIM卡壹枚，均 │
│    │        │            │                │0元代價向王政傑購 │沒收，如全部或一部不│
│    │        │            │                │買海洛因1包，因王 │能沒收時，追徵其價額│
│    │        │            │                │政傑邀同證人黃榮宏│。                  │
│    │        │            │                │一起前往台中取貨，│                    │
│    │        │            │                │為證人黃榮宏所拒，│                    │
│    │        │            │                │而交易未遂。      │                    │
├──┼────┼──────┼────────┼─────────┼──────────┤
│4   │王韋勝  │(1)98年5月25 │嘉義縣梅山鄉中山│王韋勝以其使用之門│王政傑販賣第一級毒品│
│    │        │  日某時許  │路福懋加油站    │號0000-000000號行 │，累犯，處有期徒刑拾│
│    │        │            │                │動電話聯繫王政傑所│陸年貳月，未扣案○九│
│    │        │            │                │使用之門號0000-000│00000000號行│
│    │        │            │                │407號行動電話，相 │動電話壹支及上開門號│
│    │        │            │                │約於左列地點以3,00│SIM卡壹枚，均沒收， │
│    │        │            │                │0元代價向王政傑購 │如全部或一部不能沒收│
│    │        │            │                │買海洛因1包。     │時，追徵其價額；未扣│
│    │        │            │                │                  │案之販賣第一級毒品所│
│    │        │            │                │                  │得新臺幣參仟元沒收之│
│    │        │            │                │                  │，如全部或一部不能沒│
│    │        │            │                │                  │收時，以其財產抵償之│
│    │        │            │                │                  │。                  │
│    │        ├──────┼────────┼─────────┼──────────┤
│    │        │(2)98年5月30 │嘉義市黃金海岸附│王韋勝以其使用之門│王政傑販賣第一級毒品│
│    │        │  日某時許  │近              │號0000-000000號行 │，累犯，處有期徒刑拾│
│    │        │            │                │動電話聯繫王政傑所│陸年貳月，未扣案○九│
│    │        │            │                │使用之門號0000-000│00000000號行│
│    │        │            │                │407號行動電話，相 │動電話壹支及上開門號│
│    │        │            │                │約於左列地點以3,00│SIM卡壹枚，均沒收， │
│    │        │            │                │0元代價向王政傑購 │如全部或一部不能沒收│
│    │        │            │                │買海洛因1包。     │時，追徵其價額；未扣│
│    │        │            │                │                  │案之販賣第一級毒品所│
│    │        │            │                │                  │得新臺幣參仟元沒收之│
│    │        │            │                │                  │，如全部或一部不能沒│
│    │        │            │                │                  │收時，以其財產抵償之│
│    │        │            │                │                  │。                  │
│    │        ├──────┼────────┼─────────┼──────────┤
│    │        │(3)98年6月10 │嘉義縣梅山鄉    │王韋勝以其使用之門│王政傑販賣第一級毒品│
│    │        │  日某時許  │                │號0000-000000號行 │，累犯，處有期徒刑拾│
│    │        │            │                │動電話聯繫王政傑所│陸年貳月，未扣案○九│
│    │        │            │                │使用之門號0000-000│00000000號行│
│    │        │            │                │407號行動電話，相 │動電話壹支及上開門號│
│    │        │            │                │約於左列地點以3,00│SIM卡壹枚，均沒收， │
│    │        │            │                │0元代價向王政傑購 │如全部或一部不能沒收│
│    │        │            │                │買海洛因1包。     │時，追徵其價額；未扣│
│    │        │            │                │                  │案之販賣第一級毒品所│
│    │        │            │                │                  │得新臺幣參仟元沒收之│
│    │        │            │                │                  │，如全部或一部不能沒│
│    │        │            │                │                  │收時，以其財產抵償之│
│    │        │            │                │                  │。                  │
│    │        ├──────┼────────┼─────────┼──────────┤
│    │        │(4)98年6月11 │嘉義市○○路某  │王韋勝以其使用之門│王政傑販賣第一級毒品│
│    │        │  日某時許  │7-11便利商店    │號0000-000000號行 │，累犯，處有期徒刑拾│
│    │        │            │                │動電話聯繫王政傑所│陸年貳月，未扣案○九│
│    │        │            │                │使用之門號0000-000│00000000號行│
│    │        │            │                │407號行動電話，相 │動電話壹支及上開門號│
│    │        │            │                │約於左列地點以3,00│SIM卡壹枚，均沒收， │
│    │        │            │                │0元代價向王政傑購 │如全部或一部不能沒收│
│    │        │            │                │買海洛因1包。     │時，追徵其價額；未扣│
│    │        │            │                │                  │案之販賣第一級毒品所│
│    │        │            │                │                  │得新臺幣參仟元沒收之│
│    │        │            │                │                  │，如全部或一部不能沒│
│    │        │            │                │                  │收時，以其財產抵償之│
│    │        │            │                │                  │。                  │
│    │        ├──────┼────────┼─────────┼──────────┤
│    │        │(5)98年6月12 │高速公路某交流道│王韋勝以其使用之門│王政傑販賣第一級毒品│
│    │        │  日某時許  │                │號0000-000000號行 │，累犯，處有期徒刑拾│
│    │        │            │                │動電話聯繫王政傑所│陸年貳月，未扣案○九│
│    │        │            │                │使用之門號0000-000│00000000號行│
│    │        │            │                │407號行動電話，相 │動電話壹支及上開門號│
│    │        │            │                │約於左列地點以3,00│SIM卡壹枚，均沒收， │
│    │        │            │                │0元代價向王政傑購 │如全部或一部不能沒收│
│    │        │            │                │買海洛因1包。     │時，追徵其價額；未扣│
│    │        │            │                │                  │案之販賣第一級毒品所│
│    │        │            │                │                  │得新臺幣參仟元沒收之│
│    │        │            │                │                  │，如全部或一部不能沒│
│    │        │            │                │                  │收時，以其財產抵償之│
│    │        │            │                │                  │。                  │
│    │        ├──────┼────────┼─────────┼──────────┤
│    │        │(6)98年6月13 │嘉義市○○路某處│王韋勝以其使用之門│王政傑販賣第一級毒品│
│    │        │  日某時    │                │號0000-000000號行 │，累犯，處有期徒刑拾│
│    │        │            │                │動電話聯繫王政傑所│陸年貳月，未扣案○九│
│    │        │            │                │使用之門號0000-000│00000000號行│
│    │        │            │                │407號行動電話，相 │動電話壹支及上開門號│
│    │        │            │                │約於左列地點以3,00│SIM卡壹枚，均沒收， │
│    │        │            │                │0元代價向王政傑購 │如全部或一部不能沒收│
│    │        │            │                │買海洛因1包。     │時，追徵其價額；未扣│
│    │        │            │                │                  │案之販賣第一級毒品所│
│    │        │            │                │                  │得新臺幣參仟元沒收之│
│    │        │            │                │                  │，如全部或一部不能沒│
│    │        │            │                │                  │收時，以其財產抵償之│
│    │        │            │                │                  │。                  │
│    │        ├──────┼────────┼─────────┼──────────┤
│    │        │(7)98年7月13 │嘉義縣梅山鄉福懋│王韋勝以其使用之門│王政傑販賣第一級毒品│
│    │        │  日某時許  │加油站前方之中國│號0000-000000號行 │，累犯，處有期徒刑拾│
│    │        │            │石油加油站      │動電話聯繫王政傑所│陸年貳月，未扣案○九│
│    │        │            │                │使用之門號0000-000│00000000號行│
│    │        │            │                │407號行動電話，相 │動電話壹支及上開門號│
│    │        │            │                │約於左列地點以3,00│SIM卡壹枚，均沒收， │
│    │        │            │                │0元代價向王政傑購 │如全部或一部不能沒收│
│    │        │            │                │買海洛因1包。     │時，追徵其價額；未扣│
│    │        │            │                │                  │案之販賣第一級毒品所│
│    │        │            │                │                  │得新臺幣參仟元沒收之│
│    │        │            │                │                  │，如全部或一部不能沒│
│    │        │            │                │                  │收時，以其財產抵償之│
│    │        │            │                │                  │。扣案之第一級毒品海│
│    │        │            │                │                  │洛因貳包（驗餘淨重合│
│    │        │            │                │                  │計壹點捌肆公克），沒│
│    │        │            │                │                  │收銷燬之；包裝前開第│
│    │        │            │                │                  │一級毒品海洛因之包裝│
│    │        │            │                │                  │袋貳只，均沒收。    │
├──┼────┼──────┼────────┼─────────┼──────────┤
│5   │余元正  │(1)98年5月27 │嘉義縣梅山鄉六帝│余元正以其使用之門│王政傑販賣第一級毒品│
│    │        │  日18時許  │公廟附近7-11便利│號0000-000000號行 │，累犯，處有期徒刑拾│
│    │        │            │商店            │動電話聯繫王政傑所│陸年，未扣案○九八三│
│    │        │            │                │使用之門號0000-000│二九七四○七號行動電│
│    │        │            │                │407號行動電話，相 │話壹支及上開門號SIM │
│    │        │            │                │約於左列地點以1,00│卡壹枚，均沒收，如全│
│    │        │            │                │0元代價向王政傑購 │部或一部不能沒收時，│
│    │        │            │                │買海洛因1包。     │追徵其價額；未扣案之│
│    │        │            │                │                  │販賣第一級毒品所得新│
│    │        │            │                │                  │臺幣壹仟元沒收之，如│
│    │        │            │                │                  │全部或一部不能沒收時│
│    │        │            │                │                  │，以其財產抵償之。  │
│    │        ├──────┼────────┼─────────┼──────────┤
│    │        │(2)98年6月10 │嘉義市○○路「黃│余元正以其使用之門│王政傑販賣第一級毒品│
│    │        │  日12時許  │金海岸」釣蝦場  │號0000-000000號行 │，累犯，處有期徒刑拾│
│    │        │            │                │動電話及00-0000000│陸年，未扣案○九八三│
│    │        │            │                │號市內電話聯繫王政│二九七四○七號行動電│
│    │        │            │                │傑所使用之門號0983│話壹支及上開門號SIM │
│    │        │            │                │-297407號行動電話 │卡壹枚，均沒收，如全│
│    │        │            │                │，相約於左列地點以│部或一部不能沒收時，│
│    │        │            │                │1,000元代價向王政 │追徵其價額；未扣案之│
│    │        │            │                │傑購買海洛因1包。 │販賣第一級毒品所得新│
│    │        │            │                │                  │臺幣壹仟元沒收之，如│
│    │        │            │                │                  │全部或一部不能沒收時│
│    │        │            │                │                  │，以其財產抵償之。  │
├──┼────┼──────┼────────┼─────────┼──────────┤
│6   │陳建龍  │98年6月10日 │嘉義縣大林交流道│陳建龍以其使用之門│王政傑販賣第一級毒品│
│    │        │16時許      │                │號0000-000000號行 │，累犯，處有期徒刑拾│
│    │        │            │                │動電話聯繫王政傑所│陸年，未扣案○九八三│
│    │        │            │                │使用之門號0000-000│二九七四○七號行動電│
│    │        │            │                │407號行動電話，相 │話壹支及上開門號SIM │
│    │        │            │                │約於左列地點以1,00│卡壹枚，均沒收，如全│
│    │        │            │                │0元代價向王政傑購 │部或一部不能沒收時，│
│    │        │            │                │買海洛因1包。     │追徵其價額。        │
└──┴────┴──────┴────────┴─────────┴──────────┘